臺灣臺南地方法院刑事判決
110年度易字第565號
公  訴  人  臺灣臺南地方檢察署檢察官
被      告  王重興




上列被告因竊盜案件，經檢察官提起公訴（109年度營偵字第426
號），被告就被訴事實為有罪之陳述，本院適用簡式審判程序審
理，判決如下：
    主  文
王重興犯攜帶兇器竊盜罪，共貳罪，均累犯，各處有期徒刑柒 
月。應執行有期徒刑拾月。
扣案如附表一編號1至7所示之物品均沒收。
    事實及理由
一、王重興前因竊盜案件，經臺灣彰化地方法院以102年度易字
    第1029號判決分別判處有期徒刑6月、5月、4月，應執行有
　　期徒刑9月。上訴後，復經臺灣高等法院臺中分院以103年度
　　上易字第461號判決分別判處有期徒刑7月、8月、9月，應執
    行有期徒刑1年6月確定，甫於民國108年4月1日縮短刑期執
　　行完畢。復基於竊盜之犯意，意圖為自己不法之所有，為下
　　列竊盜行為：
  ㈠於109年2月25日1時許，騎乘車牌號碼000-000號普通重型機
　　車，至臺南市○○區○000○○○○○00號至25號電線桿處，持客觀
    可供兇器使用之油壓剪，剪斷屬台灣電力股份有
　　限公司（下稱台電公司）新營區營業處管領之河田高幹24號
　　至25號電線桿間之風雨線1 條，隨即將之綑成一團，放在上
　　開機車腳踏板處，旋騎乘該機車逃逸，並將所竊贓物載至○
　　○○○○○○○○○○○OOOＯO後方工寮藏放。
  ㈡再於109年2月25日2時許，騎乘上開普通重型機車，至臺南
　　市○○區○000○○○○○000號至132號電線桿處，持客觀可供兇器
    使用之油壓剪，剪斷屬台電公司新營區營業處管領之東新高
    幹131號至132號電線桿間之風雨線1條，隨即將之綑成一團
    ，因上開機車腳踏板放置空間不足，遂將所竊得之風雨線暫
    時藏置附近草叢內，並騎乘上開機車返回○○○○○○○○○○○○OOOＯ
    O後方工寮後，再駕駛車牌號碼00-0000 號自小客車，至上
    開所竊得之風雨線藏置處，將風雨線搬至上開自小客車後，
    載至○○○○○○○○○○○○OOO ＯO 後方工寮藏放。
        嗣於109年2月25日9時40分許，為警循線在嘉義縣○○
　　鄉○○村○○○000○0號後方工寮當場查獲，並扣得附表一、二所
    示之物品。
二、前項犯罪事實，有下列證據足資證明：
  ㈠證人即告訴人洪肇隆（台電公司新營區營業處技術員）於警
　　詢中之陳述。
　㈡臺南市政府警察局白河分局搜索扣押筆錄暨扣押物品目錄表
　　1份（警卷第12頁至15頁）、臺南市政府警察局白河分局扣
　　押物品收據1紙（警卷第16頁）、扣押物代行保管條1紙（警
　　卷第17頁）、贓物認領保管單1紙（警卷第18頁）、查扣地
　　現場照片15張（警卷第19頁至26頁）、失竊地現場照片12張
　　（警卷第27頁至32頁）、車行紀錄錄影畫面（警卷第85頁、
　　第93頁）、職務報告（偵卷第297頁、第328頁）附卷可以佐
　　證。
  ㈢如附表一、二所示物品扣案可證。
  ㈣被告王重興於警詢、偵查中及於本院審理中之自白。
三、論罪科刑
  ㈠核被告所為，均係犯刑法第321條第1項第3款之攜帶兇器竊
　　盜罪。被告所犯上開2罪間，地點並未緊接，且係於完成第
　　一次竊盜犯行後，始再為第二次竊盜犯行，其犯意各別，應
　　分論併罰。
　㈡被告曾因竊盜案件，經臺灣彰化地方法院以102年度易字第1
　　029號判決分別判處有期徒刑6月、5月、4月，應執行有期徒
    刑9月。上訴後，復經臺灣高等法院臺中分院以103年度上易
    字第461號判決分別判處有期徒刑7月、8月、9月，應執行有
    期徒刑1年6月確定，甫於108年4月1日縮短刑期執行完畢，
　　有卷附臺灣高等法院被告前案紀錄表可稽。其於前案執行畢
　　後5年內故意再犯本罪，為累犯，爰依刑法第47條第1項規定
    加重其刑。
  ㈢爰審酌被告曾有多次前科犯行，品行非佳；不思以正途營生
    ，因缺錢而恣意竊取電線，所竊取電線價格雖非甚鉅，惟已
    影響公共用電及國家供電設施，暨被告犯罪後坦承犯行，
　　於本院所述其教育程度為國小沒有畢業，因為沒有辦法識字
    ，服刑前有在做油漆工作。小孩均已成年且大學畢業在工作
    了，母親在醫院化療，現在由弟弟照顧等智識程度、家庭生
    活狀況等一切情狀，分別量處如主文所示之刑，並考量其先
    後二次竊盜行為之行為態樣相同、時間相近、所侵害之法益
    相同等因素，定其應執行刑。
四、沒收
　㈠扣案如附表一編號1至7所示之物品，係被告所有供竊盜所用
    之物，業據被告供明在卷（警卷第4頁、本院卷第93頁），
    爰依刑法第38條第2項規定宣告沒收。
　㈡扣案如附表二編號7、8所示之物品係被告行竊所得，業據被
    告供明在卷（警卷第4頁），惟已由告訴人領回，有卷附贓
    物認領保管單1紙（警卷第18頁）可憑；扣案如附表二編號1
    、2所示之車輛分屬被告之舅舅、配偶所有，業據被告供明
    在卷（警卷第4頁、本院卷第92頁至93頁），並非被告所有
    之物；扣案如附表二編號3至6所示之物品係被告行竊時騎乘
    機車應配戴之安全帽及一般穿戴之衣物，並非供行竊之用，
    爰均不為沒收之諭知，附此說明。
五、據上論斷，應依刑事訴訟法第273條之1第1項、第299條第1
    項前段、第310條之2、第454條，刑法第321條第1項第3款、
    第47條第1項、第51條第5款前段、第38條第2項前段，刑法
　　施行法第1條之1，判決如主文。
六、如不服本件判決，得自收受送達之日起20日內，向本院提出
    上訴狀，上訴於臺灣高等法院臺南分院。　
本案經檢察官柯博齡提起公訴；檢察官陳擁文到庭執行職務。
中　　華　　民　　國　　110 　年　　8 　　月　　31　　日
                    刑事第二庭法　官  鄭文祺 
以上正本證明與原本無異。　　　　　　　　　　
如不服本判決應於收受本判決後20日內向本院提出上訴書狀，並
應敘述具體理由。其未敘述上訴理由者，應於上訴期間屆滿後20
日內向本院補提理由書狀（均須按他造當事人之人數附繕本）「
切勿逕送上級法院」。 
                              書記官  吳昕韋
中　　華　　民　　國　　110 　年　　9 　　月　　1 　　日
附表一：
編號 品名 數量 備註 1 手套 付 1 2 油壓剪 支 1 3 剝皮器 支 1 4 鐵鉗 支 3 5 鋸子 支 1 6 美工刀 支 1 7 麻繩 條 1 
附表二：
編號 品名 單位   備註 1 SE-5963號自小客車 1輛  2 N5F-920號普通重型機車 1輛  3 安全帽 1頂  4 外套 1件  5 牛仔褲 1條  6 頭套　 1頂  7 銅線（總重28.6公斤） 1批 已由洪肇隆領回 8 電纜線外皮（總重10.3公斤） 1批 同上 
附錄本案論罪科刑法條全文：
中華民國刑法第321條
犯前條第1項、第2項之罪而有下列情形之一者，處6月以上5年以
下有期徒刑，得併科50萬元以下罰金：
一、侵入住宅或有人居住之建築物、船艦或隱匿其內而犯之。
二、毀越門窗、牆垣或其他安全設備而犯之。
三、攜帶兇器而犯之。
四、結夥三人以上而犯之。
五、乘火災、水災或其他災害之際而犯之。
六、在車站、港埠、航空站或其他供水、陸、空公眾運輸之舟、
    車、航空機內而犯之。
前項之未遂犯罰之。